

# Naufal Mahdavickia

**MAHASISWA** 

# **TENTANG SAYA**

Saya Mahasiswa berusia 20 tahun lulusan dari SMK Wikrama Bogor dan sekarang melanjutkan Kuliah di Universitas Komputer Indonesia. Saya mulai menekuni bidang Programmer sejak tahun 2020. Dan saya cukup mengenal berbagai macam bahasa pemrograman, selain itu saya juga menekuni bidang Multimedia sejak tahun 2022.

# **PENGALAMAN**

# July 2022 - Desember 2022

Peserta Magang di PT LSKK

Melakukan kegiatan magang selama 6 bulan sebagai Mobile Developer dan lulus dengan predikat baik.

#### **Maret 2023**

# · UJIKOM

Melaksanakan uji kompetensi untuk membuat aplikasi Pengaduan Laporan Masyarakat dengan menggunakan bahasa pemrograman Laravel

# Juli 2023 - Agustus 2023

Training Di Hotel Lido Lake Resort by MNC

Training di bagian Marketing communication, sebagai Fotografer, Videografer, Design, dan Editor. mendokumentasikan seluruh kegiatan yang berada di lingkungan hotel

# Agustus 2023 - Sekarang

· Freelance di Event Organizer

# SKILLS PEMROGRAMAN

SKILLS MULTIMEDIA

Laravel

**Fotografi** 

PHP

Videografi

**JavaScript** 

**Editing Video & Film** 

**Python** 

**Design Grafis** 

# **PENDIDIKAN**

- . 2011-2017 | SD Negri 1 Cigombong
- 2017-2020 | SMP Negri 1 Cigombong
- 2020-2023 | SMK Wikrama Bogor
- 2023-sekarang | Universitas Komputer Indonesia
- in linkedin.com/in/naufal-mahdavickia
- (C) +62 896 1141 5177
- (i) naufalemdv
- https://github.com/naufalemdv